臺灣高等法院交通事件裁定　　　　　　 96年度交抗字第715號
抗　告　人
即受處分人　甲○○
上列抗告人因違反道路交通管理處罰條例案件，不服臺灣板橋地
方法院，中華民國96年8月14日所為裁定（96年度交聲字第940號
），提起抗告，本院裁定如下：
    主  文
抗告駁回。
    理  由
一、原處分意旨略以：異議人即受處分人甲○○於96年2月3日13
    時30分許，騎乘蔡垂宏所有之車號WTB-899號輕型機車，行
    經臺北縣板橋市○○路○段47巷口，因有「駕車行經有燈光
    號誌管制之交岔路口闖紅燈」之違規事實，為警當場攔停，
    以北縣警交字第C00000000號舉發通知單掣單舉發，嗣經原
    處分機關依道路交通管理處罰條例第53條第1項、第63條第1
    項第3款（漏載第1項第3款）、違反道路交通管理事件統一
    裁罰基準及處理細則之規定，裁處罰鍰新臺幣（下同）4,50
    0元，並記違規點數3點。
二、按受處分人，不服第8條主管機關所為之處罰，得於接到裁
    決書之翌日起20日內，向管轄地方法院聲明異議，道路交通
    管理處罰條例第87條第1 項定有明文。次按，道路交通案件
    處理辦法第12條規定，交通案件聲明異議之在途期間扣除，
    居住於臺灣地區者，當事人非居住於處罰機關所在之鄉、鎮
    、市（包括縣轄市、省轄市及院轄市），但居住於受理聲明
    異議案件法院之管轄區域者，依本標準第2 條第1 款中之「
    地方法院在途期間」欄所載日數，扣除在途期間，法院訴訟
    當事人在途期間標準第4 條定有明文。又按，處理違反道路
    交通管理事件，有關文書送達之程序，依行政程序法之規定
    ，此為違反道路交通管理事件統一裁罰基準及處理細則第5
    條明文規定。復按，送達依行政程序法第73條第1 項之規定
    ，於送達處所不獲會晤應受送達人時，得將文書付與有辨別
    事理能力之同居人、受僱人或應送達處所之接收郵件人員而
    為送達。末按，交通法庭認聲明異議不合法律上之程式或其
    異議權已經喪失者，應以裁定駁回之，道路交通案件處理辦
    法第18 條 前段分別定有明文。
三、原裁定以：本件異議人甲○○現居住在臺北縣板橋市○○路
    ○段531巷11號6樓，有異議人所提異議狀附卷可憑，原處分
    機關所為上開裁決書，業於96年5月28日送達異議人前揭居
    住處所，由該住所之社區即萬歲新天地警衛室之管理員林正
    忠代收，並蓋有該警衛室之收發章，此有交通部公路總局臺
    北區監理所板橋監理站送達證書回執聯影本1紙附卷可證。
    故本件聲明異議期間，係自該裁決書送達日之翌日即96年5
    月29日起算；又異議人係居住在本院之管轄區域板橋市，則
    依前揭法院訴訟當事人在途期間標準之規定，需扣除在途期
    間2日，其聲明異議期間本應於裁決書合法送達之翌日起22
    日內即96年6月19日以前提出，惟因本件聲明異議期間之末
    日即96年6月19日為國定假日（端午節），故本件聲明異議
    期間之末日順延至96年6月20日。然異議人係遲至96年6月21
    日始具狀以掛號投遞郵寄其聲明異議狀，此有交通部公路總
    局臺北區監理所板橋監理站96年8月3日北監板四字第096100
    1601號函附蓋有郵戳日期之異議人所寄信封正本及國內快捷
    、包裹、掛號郵件查詢單影本各1份附卷可稽。從而，異議
    人所提之本件異議，顯已逾聲明異議期間，依前揭法律規定
    ，其異議於法自有未合，應予駁回。
四、抗告意旨以送達係由警衛簽收並非表示本人已收到信件，因
    剛好外出旅遊延誤收執等語。惟按送達於住居所、事務所或
    營業所不獲會晤應受送達人者，得將文書付與有辨別事理能
    力之同居人或受僱人，民事訴訟法第137條第1項亦定有明文
    。若文書已付與此種同居人或受僱人，其效力自應認與交付
    本人同，至其已否轉交，何時轉交，均非所問（最高法院84
    年台抗字第258號裁定意旨參照）。又大樓管理委員為送達
    處所之接收郵件人員，該裁決書既已由抗告人住所之大樓管
    理員簽收，自與抗告人收受有同一效力，並於該日已發生送
    達之效力，則管理人何時轉交判決書或抗告人何時始實際收
    受該裁決書，與送達發生效力之時點無涉，尚不得據此辯稱
    未受送達。故本件異議期間即應自96年5月29日起算，加計
    在途期間2日，本件抗告人之異議期間應至96年6月20日屆滿
    （末日為國定假日），抗告人遲至同年6月21日始行異議，
    自已逾異議期間，從而，原審裁定駁回抗告人之異議，並無
    不合，抗告人仍執前開情詞指摘原裁定不當，為無理由，應
    予駁回。
據上論結，應依道路交通案件處理辦法第26條，刑事訴訟法第41
2條，裁定如主文。
中　　華　　民　　國　　96　　年　　9 　　月　　29　　日
　　　　　　　　　刑事第九庭審判長法　官  劉景星
  　　　　　　　　　　　　　　　　法  官  周盈文
        　　　　　　　　　　　　　法  官  吳啟民
以上正本證明與原本無異。
不得再抗告。
                                  書記官  江采廷
中　　華　　民　　國　　96　　年　　10　　月　　2 　　日
